# 请教各位少数股东单方面增资问题

提问人：sugarmao 时间：2015-03-15 01:10:16
论坛里面有讲了很多被动稀释的问题，今天碰到少数股东单方面增资，但是母公司持股比例没有下降的情况，该如何处理？计入资本公积？谢谢

回答人：chenyiwei
需具体情况具体分析，但一般理解，合并报表层面按权益性交易计入资本公积的可能性较大。